【裁判字號】    94,簡上,245
【裁判日期】    950918
【裁判案由】    債務人異議之訴
【裁判全文】
臺灣桃園地方法院民事裁定             94年度簡上字第245號
上  訴  人  丁○○
上  訴  人  戊○○
                      送達代收人  丙○○
                      住桃園縣中壢市○○路61號
被  上訴人  乙○○    住桃園縣中壢市○○路271巷26弄15之3
                        號5樓
上列當事人間債務人異議之訴事件，上訴人對於民國95年7 月25
日本院94年度簡上字第245 號第二審判決提起上訴，本院裁定如
下：
    主  文
上訴駁回。
第三審訴訟費用由上訴人負擔。
    理  由
一、按對於簡易訴訟程序之第二審裁判，其上訴利益逾第466 條
    所定之額數者，當事人僅得以其適用法規顯有錯誤為理由，
    逕向最高法院提起上訴或抗告；對於財產權訴訟之第二審判
    決，如因上訴所得受之利益不逾新台幣（下同）1,000,000
    元者，不得上訴，民事訴訟法第436 條之2 第1 項、第466
    條第1 項分別定有明文。而此上訴第三審之利益額數，經司
    法院於91年2 月8 日提高為1,500,000 元，有司法院（91）
    院台廳民一字第03075 號函可憑。
二、本件上訴人於本院中壢簡易庭起訴主張：(一)、訴外人甲○○
    前因「台大直潭社區不動產開發案」（下稱直潭開發案）而
    與上訴人戊○○合夥，嗣上訴人戊○○將其合夥權利讓予訴
    外人己○○，合夥權利金額為735,485 元，嗣甲○○於民國
    87年12月1 日簽發面額為800,000 元之本票乙紙交予己○○
    收執，言明於87年12月31日（即系爭本票所載之到期日）以
    前，賠付己○○合夥之損失735,485 元及多年來之利息。詎
    甲○○屆期未為清償，己○○乃將系爭800, 000元本票讓與
    上訴人丁○○，並由上訴人丁○○向本院聲請以93年票字第
    7157號裁定准予強制執行，因甲○○不服提起抗告，本院以
    93年抗字第3431號駁回抗告確定。甲○○另提起確認本票債
    權不存在訴訟，復經本院93年度壢簡字第11 40 號、94年度
    簡上字第211 號判決甲○○敗訴確定在案。(二)、上訴人等為
    兄弟，因合建糾紛經台灣高等法院以90年度上字第412 號判
    決上訴人等應各給付甲○○250,000 元及自79年1 月24日起
    至清償日止，按年息5%計算之利息確定。甲○○嗣後將該債
    權讓與被上訴人，並於93年5 月19日以中壢26支局第222 號
    存證信函通知上訴人等，並於93年9 月14日向本院聲請強制
    執行，經本院以93年度執字第23492 號受理在案。(三)、上訴
    人丁○○於93年10月1 日以中壢26支局第532 號存證信函通
    知被上訴人及甲○○，表示業將系爭800,000 元本票債權中
    之350,000 元讓與上訴人戊○○，並主張與被上訴人自李明
    宗處受讓之債權抵銷之。而系爭800,000 元之本票債權，應
    溯自該本票所載之到期日即87年12月31日，即已發生債權成
    立之效力。是上訴人主張抵銷自屬有據，則上訴人自通知被
    上訴人抵銷後即無積欠任何債務，爰依強制執行法第14條規
    定，提起債務人異議之訴等語，並聲明：本院93年度執字第
    23492 號強制執行程序應予撤銷等語。經本院中壢簡易庭於
    94年9 月26日以93年度壢簡字第1146號判決上訴人敗訴，嗣
    上訴人提起上訴，本院於95年7 月25日以94年度簡上字第24
    5 號判決上訴駁回。經核，本件上訴人因上訴所得受之利益
    為500,000 元，未逾1,500,000 元，為不得上訴最高法院之
    事件，雖本院於該判決書後為得上訴之記載，惟並不影響本
    件屬依法不得上訴之案件。從而，上訴人對於不得上訴最高
    法院之判決提起上訴，於法自有未合，應予駁回。
三、依民事訴訟法481 條、第442 條第1 項、第95條、第78條、
    第85條第1項前段，裁定如主文。
中    華    民    國    95    年    9     月    18    日
                     民事第一庭審判長 法  官  郭琇玲
                                      法  官  吳爭奇
                                      法  官  卓立婷
以上正本證明與原本無異。
不得抗告。
中    華    民    國    95    年    9     月    19    日
                                     書記官   冒佩妤


司法院資訊處製作；財團法人民間司法改革基金會備份。
